---
title: "《统计学习》慕课"
author: "XXX"
documentclass: ctexart
output:
  rticles::ctex:
    latex_engine: xelatex
    includes:
      in_header: header.tex
      before_body: doc_prefix.tex
      after_body: doc_suffix.tex
    toc: false
    toc_depth: 2
    fig_caption: yes
    number_sections: yes
    keep_tex: true
    df_print: default
    citation_package: natbib
classoption: "hyperref,UTF8"
---

```{r setup, include=FALSE}
knitr::opts_chunk$set(echo = TRUE, message = FALSE,
                      warning = FALSE, fig.showtext = TRUE)
```

# 1

利用R中DAAG包中自带的anesthetic数据集建立Logistic回归模型。其中，取麻醉剂浓度(conc)为自变量x，患者是否保持静止（nomove）为因变量y，y取1时表示患者静止，y取0时表示患者有移动。利用summary函数对回归结果进行分析。需要上传程序代码。

```{r}
library(DAAG)
head(anesthetic)
cdplot(factor(nomove)~conc,data=anesthetic,main='条件密度图',ylab='病人移动',xlab='麻醉剂量')
```

从图中可见，随着麻醉剂量加大，手术病人倾向于静止。
下面利用logistic回归进行建模。

```{r}
anes1=glm(nomove~conc,family=binomial(link='logit'),data=anesthetic)
summary(anes1)
```

得到intercept和conc的系数为-6.47和5.57，由此可见麻醉剂量超过1.16(6.47/5.57)时，病人静止概率超过50%。

---

# 2

使用R中的iris数据集，利用Kmeans算法对其进行聚类，选择聚类簇数k=3，并对聚类结果进行简单的分析和说明。需要上传程序代码。（备注：可以参考11.6节课程内容）

```{r}
library(factoextra)
newiris<-iris
newiris$Species<-NULL#对训练数据去掉分类标记，如果不去掉因为有这类无法聚类的文本，会报错
iris1<-kmeans(newiris,3)#分类模型训练
fitted(iris1)#查看具体分类情况
table(iris$Species,iris1$cluster)#查看分类概括
```

```{r}
#聚类结果可视化
plot(newiris[c("Sepal.Length", "Sepal.Width")], col = iris1$cluster, pch = as.integer(iris$Species)) #不同的颜色代表不同的聚类结果，不同的形状代表训练数据集的原始真实分类（即分错了16个）。
points(iris1$centers[,c("Sepal.Length", "Sepal.Width")], col = 1:3, pch = 8, cex=2)#标记聚类中心
```

从输出结果看，setosa花成功聚为1类（图中左上角的红o）；而versicolor花和virginica有16个分错交叉，但主体部分区分的还比较明显。

---
